最高法院刑事判決　　　　　　　　　 111年度台上字第2459號
上　訴　人　張彭碧雲


原審辯護人　曾梅齡律師
上列上訴人因傷害案件，不服臺灣高等法院中華民國110 年12月
14日第二審判決（110 年度上易字第1453號，起訴案號：臺灣臺
北地方檢察署108年度偵字第15832號），由其原審辯護人代為上
訴，本院判決如下：
    主  文
上訴駁回。
    理  由
按原審之辯護人得為被告之利益而上訴，刑事訴訟法第346 條前
段定有明文。本件上訴人張彭碧雲係由其原審辯護人曾梅齡律師
，於法定上訴期間內，為上訴人之利益，以上訴人之名義具狀就
原判決事實欄（下稱事實欄）一之㈠部分提起第三審上訴，合先
敘明。
次按刑事訴訟法第377 條規定：上訴於第三審法院，非以判決違
背法令為理由，不得為之。是提起第三審上訴，應以原判決違背
法令為理由，係屬法定要件。如果上訴理由書狀並未依據卷內訴
訟資料，具體指摘原判決不適用何種法則或如何適用不當，或所
指摘原判決違法情事，顯與法律規定得為第三審上訴理由之違法
情形，不相適合時，均應認其上訴為違背法律上之程式，予以駁
回。
查：
本件原判決關於事實欄一之㈠部分，撤銷第一審諭知上訴人就
  此部分無罪之判決，改判論處上訴人犯修正前刑法第277條第1
  項之普通傷害罪刑（處拘役20日，如易科罰金，以新臺幣【下
  同】1千元折算1日。並與事實欄一之㈡部分【另經原判決維持
  第一審之有罪判決確定】，定應執行拘役40日，如易科罰金，
  以1千元折算1日），已綜合卷內所有證據資料及調查證據之結
  果，敘明認定上訴人有事實欄一之㈠所載傷害告訴人邱百琴犯
  行之得心證理由。並對於上訴人否認犯罪所辯：我未動手毆打
  等語，如何認為不可採等情，詳予指駁（見原判決第2至5頁）
  。
經核原判決關於此部分之採證認事並無違反經驗法則、論理法
  則，亦無任意推定犯罪事實、違背證據法則、判決理由不備、
  理由矛盾或不適用法則、適用法則不當之違誤；且本件之科刑
  ，並未逾法定刑度，亦無濫用量刑職權之情事，自難率指為違
  法。
上訴人之上訴意旨並未依據卷內訴訟資料，具體指摘原判決就
  此部分有何違背法令之情形，僅泛稱：原判決仍有諸多違背事
  實及法令之處，誠難甘服等語，就原審採證認事適法職權行使
  及原判決已明白論斷之事項，空言聲明不服，核與法律規定得
  為第三審上訴理由之違法情形不相適合。
綜上，應認上訴人對原判決關於事實欄一之㈠部分之上訴為違背
法律上之程式，予以駁回。
據上論結，應依刑事訴訟法第395條前段，判決如主文。
中    華    民    國   111    年    5     月    5     日
                  刑事第四庭審判長法  官  林  立  華  
                                  法  官  謝  靜  恒  
                                  法  官  林  瑞  斌  
                                  法  官  王  敏  慧  
                                  法  官  李  麗  珠  
本件正本證明與原本無異
                                  書記官
中    華    民    國   111    年    5     月    11    日